【裁判字號】    90,交聲,32
【裁判日期】    900131
【裁判案由】    交管條例聲異
【裁判全文】
臺灣板橋地方法院交通事件裁定                        九十年度交聲字第三二號
    原處分機關  交通部公路局臺北區監理所板橋監理站
    異  議  人
    即受處分人  甲○○○
右列受處分人因違反道路交通管理處罰條例案件，對於交通部公路局臺北區監理所板
橋監理站八十九年十二月十一日所為板監三字第裁四一─000000000號裁決
處分（原舉發案號：臺北市政府警察局八十八年五月二十一日北市警交（87）字第五
七八三七六五五三號）聲明異議，本院裁定如左：
    主  文
異議駁回。
    理  由
一、異議意旨詳如聲明異議狀所載（如附件）。
二、按機器腳踏車駕駛人，爭道不在規定車道行駛者，處二百元以上六百元以下罰鍰
    ；又汽車駕駛人，違反道路交通管理處罰條例第四十五條規定者，除依原條款處
    罰鍰外，並予記違規點數一點，道路交通管理處罰條例第四十五條第十三款、第
    六十三條第一項第一款分別定有明文。另對於違反道路交通管理處罰條例之行為
    ，逕行舉發者，應按已查明之資料填註車牌號碼、車輛種類、車主姓名或名稱及
    地址，並於通知單上方空白處加註逕行舉發之文字後，由舉發機關送達被通知人
    ；處理違反道路交通管理事件，有關文書送達之程序，準用刑事訴訟法送達之規
    定，違反道路交通管理事件統一裁罰標準及處理細則第十一條第一項第二款、第
    五條分別定有明文。
三、查本件異議人甲○○○所有之車號ＧＫＲ－五三六號重型機車，於民國八十八年
    四月十九日上午八時八分許，行經臺北市○○路、民權西路交岔路口處，行駛於
    機車禁行車道內之事實，有經警員拍攝之採證照片影本一張在卷可證，異議人所
    有上開車輛於上揭時地騎乘機車行駛禁行車道之違規事實應屬明確。異議人雖具
    狀辯稱：未接獲本件違規舉發通知單，即逕遭裁決機關裁罰最高額罰鍰，顯不合
    理云云，惟查本件違規舉發通知單及採證照片，確經舉發單位於八十八年六月三
    日以掛號郵寄至異議人之戶籍地址臺北縣三重市○路○街一一九號四樓，因招領
    逾期退回，復刊登於臺北市政府公報八十八年冬字第一期依法公示送達，自公示
    送達生效後逾十五日，異議人仍未到案繳結之事實，有上開車輛車籍資料、法務
    部戶役政連結作業系統列印異議人個人基本戶籍資料、本件違規舉發通知單招領
    逾期退回郵件信封、臺北市政府公報八十八年冬字第一期各一紙在卷可資佐證屬
    實。按舉發單位通知送達異議人登記之戶籍地址既然無誤，則核諸舉發單位上開
    送達程序，於法即無不合，是本件違規舉發通知單要屬已合法送達於異議人，異
    議人逾期未領，係可歸咎於己，自難藉以諉諸處分機關之裁罰不當，故其上開所
    辯，顯不足採。從而，原處分機關據以援引上開規定，裁處罰鍰新臺幣一千八百
    元，並記違規點數一點，並無不當。本件異議為無理由，應予駁回。
三、據上論斷，應依道路交通案件處理辦法第十九條，裁定如主文。
中      華      民      國九十        年    一      月    三十一  日
                                      臺灣板橋地方法院交通法庭
                                          法  官  侯  志  融
右正本證明與原本無異
如不服本裁定，應於送達後五日內向本院提出抗告狀
                                          書記官  陳  淑  芳
中      華      民      國      九十        年    二      月    七      日


司法院資訊處製作；財團法人民間司法改革基金會備份。
